【裁判字號】    98,交簡上,247
【裁判日期】    981222
【裁判案由】    公共危險
【裁判全文】
臺灣臺北地方法院刑事判決           98年度交簡上字第247號
上  訴  人  臺灣臺北地方法院檢察署檢察官
被      告  甲○○
上列上訴人因被告公共危險案件，不服本院98年度北交簡字第12
88號中華民國98年10月21日第一審簡易判決 (聲請簡易判決處刑
案號：98年度速偵字第131號)，提起上訴，本院管轄之第二審合
議庭判決如下：
    主  文
原判決撤銷。
甲○○服用酒類，不能安全駕駛動力交通工具而駕駛，累犯，處
罰金新臺幣拾萬元，如易服勞役，以新臺幣壹仟元折算壹日。
    事  實
一、甲○○曾因毒品案件，經本院以96年度易字第628 號刑事判
    決判處有期徒刑7月確定，嗣後並經本院減刑為有期徒刑3月
    15日，且於民國96年12月3 日易科罰金執行完畢。竟仍於98
    年7 月28日20時30分，在臺北市○○區○○街某處麵攤，與
    友人飲用含有酒精成份之「保利達B 」加「威士比」飲料，
    已達於不能安全駕駛動力交通工具之程度，仍於同日22時19
    分，騎乘車牌號碼AKQ-988 號重型機車，行經臺北市萬華區
    ○○○路與洛陽街口時遇警攔檢，經測得其吐氣酒精濃度為
    每公升0.56毫克，始查獲上情。
二、案經臺北市政府警察局萬華分局報告臺灣臺北地方法院檢察
    署檢察官偵查後聲請簡易判決處刑。
    理  由
一、上開事實業據被告甲○○於警詢及偵查中坦承不諱，並有查
    獲時呼氣酒精濃度高達每公升0.56毫克之酒精測試單、臺北
    市政府警察局舉發違反道路交通管理事件通知單影本1 紙、
    生理平衡檢測表1紙及刑法第185條之3案件測試觀察紀錄表1
    紙等在卷足憑。而按刑法第185條之3規定所謂「不能安全駕
    駛」，係抽象危險犯，並不以發生具體危險為必要，對於呼
    氣酒精濃度已達每公升0.55毫克（0.55亳克/公升)以上，肇
    事率為一般正常人之10倍，認為已達不能安全駕車之標準，
    此業經法務部88年5 月18日以法88檢字第001669號函告週知
    ，應為絕對不能安全駕駛動力交通工具；而就醫學文獻所知
    ，酒精對人體造成之影響，於呼氣時酒精濃度達每公升0.25
    毫克(約合體內血液中酒精濃度50亳克/公升或百分之0.05）
    即會輕度中毒，造成輕度協調功能降低，呼氣酒精濃度達每
    公升0.5毫克時(約合體內血液中酒精濃度100亳克/公升或百
    分之0. 1) 屬輕到中度中毒症狀，出現反應較慢、感覺減低
    、影響駕駛等之狀況，至呼氣酒精濃度達每公升0.75毫克時
    （約合體內血液中酒精濃度150亳克/公升或百分之0.15）出
    現思考改變、個性行為改變之狀況，此分別有行政院國軍退
    除役官兵輔導委員會臺北榮民總醫院88年8月5日（88）北總
    內字第26868號函、88年10月26日（88）院賓文廉字第13407
    號臺灣高等法院函附臺北醫學院附設醫院精神科主任蔡尚穎
    「酒精對人體生理與行為之影響」一文可據，是以被告測得
    之酒精濃度，已可認無法安全駕駛動力交通工具。綜上所述
    ，本件事證明確，被告犯行洵堪認定，應予依法論科。
二、核被告所為，係犯刑法第185條之3不能安全駕駛動力交通工
    具罪。查被告前因毒品案件，經本院以96年度易字第628 號
    判決判處有期徒刑7月確定，嗣後並經本院減刑為有期徒刑3
    月15日，且於96年12月3 日易科罰金執行完畢，有臺灣高等
    法院被告前案紀錄表在卷可稽，其受有期徒刑之執行完畢，
    於5 年以內故意再犯本件最重本刑為有期徒刑以上之罪，為
    累犯，應依刑法第47條第1 項之規定，加重其刑。原審以被
    告上開犯行事證明確，依刑事訴訟法449條第1 項前段、第3
    項、第454條第2項，刑法第2條第1項但書、第185條之3、第
    42條、第42條之1、第44條、第47條第1項，科處被告罰金新
    臺幣(下同)10萬元，並諭知得易服勞役及其折算標準，固非
    無見。惟檢察官具狀上訴，主張原審判決併諭知易服社會勞
    動及折算標準，逾越法律規定權限，仍有未洽。蓋易服社會
    勞動與易科罰金之準否，同為「一般純屬執行程式」，均同
    檢察官指揮執行範疇，非裁判量刑事項，且易服社會勞動之
    折算標準，刑法既已明定以6小時折算徒刑或拘役1日，與易
    科罰金因有折算金額差異，而應諭知折算標準之情形不同，
    法院實無須於裁判主文諭知易服社會勞動及其折算標準。則
    原判決既有上揭違法併諭知易服社會勞動及折算標準之處，
    自屬無可維持，應由本院予以撤銷改判。查被告既僅為1 次
    刑法第185條之3服用酒類不能安全駕駛動力交通工具而仍駕
    駛之犯行；爰審酌被告素行非佳，前無酒後駕車之紀錄，本
    案酒測值僅達每公升0.56毫克，犯後坦承犯行、態度良好，
    並參酌被告智識程度、生活情況等一切情狀而為量處罰金10
    萬元，並依刑法第42條第3 項前段規定，諭知易服勞役折算
    標準。
三、被告經合法傳喚，無正當理由，未於本院所指定之98年12月
    21日審判期日到庭，爰依刑事訴訟法第455條之1第1項、第3
    項準用同法第371條規定，不待其陳述，逕行判決。
據上論斷，應依刑事訴訟法第455條之1第3 項、第369條第1項前
段、第364條、第371條、第299條第1項前段，刑法第185條之3、
第42條第3項、第47條第1項、刑法施行法第1條之1，判決如主文
。
本案經檢察官林冠佑到庭執行職務。
中    華    民    國    98    年    12    月    22    日
                  刑事第四庭    審判長法  官  李桂英
                                      法  官  李明益
                                      法  官  呂政燁
以上正本證明與原本無異。
不得上訴。
                                      書記官  呂欣穎
中    華    民    國    98    年    12    月    22    日
附錄本案論罪科刑法條全文：
中華民國刑法第185條之3
服用毒品、麻醉藥品、酒類或其他相類之物，不能安全駕駛動力
交通工具而駕駛者，處一年以下有期徒刑、拘役或三萬元以下罰
金。

司法院資訊處製作；財團法人民間司法改革基金會備份。
